臺灣彰化地方法院刑事判決　　　　　　　　　　　　　九十一年度易字第二三號
　　公　訴　人　臺灣彰化地方法院檢察署檢察官
　　被　　　告　甲○○
右列被告因竊盜案件，經檢察官聲請簡易判決處刑（九十年度偵字第六九三０號），
本院員林簡易庭認不宜以簡易判決處刑，簽移由普通庭依通常程序審理（九十年度員
簡字第四二六號），本院判決如左：
        主  文
甲○○連續攜帶兇器竊盜，處有期徒刑捌月，緩刑肆年。扣案之扳手、老虎鉗及鐵絲
鉗各壹支均沒收。
        事  實
一、甲○○因缺款花用，竟基於為自己不法所有之概括犯意，先於民國九十年十月九
    日下午一時許，攜帶其所有、客觀上足供兇器使用之扳手一支，前往彰化縣員林
    鎮○○里○○路「運動公園」內，以上開板手竊取彰化縣員林鎮公所管領之國有
    不銹鋼護欄兩座，得手後旋即變賣款項花用怠盡；復於九十年年十月十二日上午
    十一時四十分許，攜帶其所有客觀上可供兇器使用之扳手、老虎鉗及鐵絲鉗各一
    支，再行前往上開「運動公園」內，竊取彰化縣員林鎮公所管領之國有護欄兩座
    ，得手後，放置於其騎駛之機車上，將行離去之際，當場為巡邏員警發現而查獲
    。
二、案經彰化縣警察局員林分局報請臺灣彰化地方法院檢察署檢察官偵查聲請簡易判
    決處刑，經本院改依通常程序審判。
        理  由
一、訊據被告甲○○於本院審理時，先則對於右揭事實均坦承不諱，嗣則改辯稱：第
    一次是偷他人撞壞放在路邊的護欄，並未攜帶扳手，第二次竊取護欄時，只有用
    伊所有之扳手及老虎鉗各一支；至於其所有之鐵絲鉗一支，則是放在伊騎乘之機
    車內，供工作使用，並非供竊盜所用之物云云。惟查：被告於本院審理時，業先
    行供承：「（問：對檢察官起訴書之犯罪事實有何意見？）沒有。我承認有偷。
    我先在九十年十月九日十三時許到運動公園，以扳手偷不鏽鋼護欄兩個，又另於
    九十年十月十二日上午十一時四十分，帶老虎鉗、扳手、鐵絲鉗到運動公園偷護
    欄兩個，護欄兩個已經搬上機車才被巡邏的警員查到」等語明確，又被告於警訊
    中亦供稱：查扣之扳手、老虎鉗及鐵絲鉗各一支，是用來竊取護欄用的等語。是
    被告事後於本院審理時改稱：九十年十月九日下午一時許，未攜帶扳手竊盜，及
    扣案伊所有之鐵絲鉗一支，並非供竊盜用云云，均屬事後卸責之詞，無可採信。
    此外，復有證人即彰化縣員林鎮公所工務課僱員乙○○於警訊中之證述、贓物認
    領保管單一張及現場照片二幀在卷可佐，本件事證明確，被告犯行洵堪認定。
二、核被告所為，係犯刑法第三百二十一條第一項第三款之攜帶兇器竊盜罪。又被告
    先後二次之攜帶兇器竊盜犯行，時間緊接，犯罪基本構成要件相同，顯係基於概
    括之犯意反覆為之，為連續犯，應依連續犯之規定，論以一罪，並加重其刑。爰
    審酌被告之素行、犯罪之動機、目的係為圖一己之私利、手段、竊取之物品之價
    值、所生危害及犯罪後之態度等一切情狀，量處如主文所示之刑。再被告前未曾
    受有期徒刑以上刑之宣告，有臺灣彰化地方法院檢察署刑案資料查註紀錄表及臺
    灣高等法院被告全國前案紀錄表各一份在卷可考，其經此科刑教訓，當知警惕而
    無再犯之虞，本院綜核各情，認其所受刑之宣告，以暫不執行為適當，爰依法併
    予宣告緩刑四年，以啟自新。
三、至扣案之扳手、老虎鉗及鐵絲鉗各一支，均係被告所有供以竊盜之物，已詳述如
    前，應依刑法第三十八條第一項第二款之規定，併予宣告沒收之。
據上論斷，應依刑事訴訟法第四百五十二條、第二百九十九條第一項前段，刑法第五
十六條、第三百二十一條第一項第三款、第七十四條第一款、第三十八條第一項第二
款，判決如主文。
本案經檢察官陳燕瑩到庭執行職務
中      華      民      國    九十一    年      三      月    二十七    日
                                臺灣彰化地方法院刑事第三庭
                                      法      官  李  雅  俐
右正本證明與原本無異。
如不服本判決，應於判決送達後十日內，向本院提出上訴狀（須附繕本）。
告訴人或被害人對於判決如有不服具備理由請求檢察官上訴者，其上訴期間之計算係
以檢察官收受判決正本之日期為準。
                                      法院書記官  莊  何  江
中      華      民      國    九十一    年      四      月      一      日
附錄論罪科刑法條：
刑法第三百二十一條第一項第三款：
犯竊盜罪而有左列情形之一者，處六月以上五年以下有期徒刑：
三  攜帶兇器而犯之者。
